臺灣高雄地方法院民事判決
111年度雄小字第595號
原      告  陽明國宅社區管理委員會

法定代理人  李珮翎  
訴訟代理人  張麟德  
被      告  楊景淑  

訴訟代理人  楊峻豪  
上列當事人間請求給付管理費事件，本院於民國111年4月11日言
詞辯論終結，判決如下：
    主      文
被告應給付原告新臺幣貳萬伍仟貳佰陸拾參元及自民國一一○年
七月九日起至清償日止，按週年利率百分之十計算之利息。
訴訟費用新臺幣壹仟元由被告負擔。
本判決得假執行。
    事實及理由
一、原告主張：被告為高雄市○○區○○路000號6樓之1之建物所有
    權人，並為原告所屬之區分所有權人，109年12月前每期應
    繳納社區管理費（含清潔及維護費）新臺幣(下同)500元，
    依109年12月27日第十二屆區分所有權人會議修訂實施，自1
    10年1月起被告每月管理費漲為510元；另依高雄市陽明國宅
    社區規約（下稱系爭規約）第6條第2項第4款規定：逾期不
    繳管理費者，管委會得另行收取管理費5%之滯納金。惟被告
    自106年7月起即未繳納管理費，尚積欠106年7月至109年12
    月間管理費21,000元（計算式：500元×42月＝21,000元）、1
    10年1月至110年6月間管理費3,060元（計算式：510元×6月＝
    3,060元），另請求滯納金1,203元（計算式：〔21,000元＋3,
    060元〕×5%＝1,203元），共計25,263元（計算式：21,000元＋
    3,060元＋1,203元＝25,263元），雖經原告催繳，被告仍遲未
    繳納，爰依公寓大廈管理條例及系爭規約提起本件訴訟，並
    聲明：被告應給付原告25,263元，及自110年7月9日起至清
    償日止，按年息百分之10計算之利息。
二、被告則以：伊已繳納管理費，此由管委會未繳清冊及繳納管
    理費資料可證，另104年、107年、108年與109年區分所有權
    人會議業經法院判決無效，原告將管理費提高至每月510元
    並不合法，伊每月僅願繳納300元等語，資為抗辯。並聲明
    ：原告之訴駁回。
三、本院之判斷：按判決書得僅記載主文，就當事人有爭執事項
    ，於必要時得加記理由要領，民事訴訟法第436條之18第 1
    項定有明文。本件適用小額訴訟程序，依此規定就本件爭執
    及必要之事項記載理由要領：
  ㈠按區分所有權人或住戶積欠應繳納之公共基金或應分擔或其
    他應負擔之費用已逾2期或達相當金額，經定相當期間催告
    仍不給付者，管理負責人或管理委員會得訴請法院命其給付
    應繳之金額及遲延利息，公寓大廈管理條例第21條定有明文
    。又109年12月27日修訂實施之系爭規約第6條第2項第1、3
    款規定：「管理維護費基金繳納方式、催告。㈠計算標準：
    依各持有區分所有權之權狀面積（含公設），每坪10元核計
    之。㈢催告期限：逾2期未繳清者，寄發存證信函通知繳納，
    另得逕向司法機關聲請支付命令或起訴及強制執行」。原告
    就前開主張業據提出系爭社區規約、高雄民壯郵局第166號
    存證信函等件為證（本院卷第23頁至第33頁），被告則以前
    開情詞置辯，則本件所須審酌者為，原告得否依系爭規約請
    求被告繳納管理費，被告主張伊已繳納管理費，有無理由？
  ㈡被告雖抗辯104年、107年、108年與109年所召開之區分所有
    權人會議所決議之事項，均已遭法院判決為決議無效，故拒
    絕繳交管理費或僅願意補繳每月300元之管理費等語。然查
    ，106年7月28日所召開之區分所有權人會議因區分所有權人
    出席人數未達公寓大廈管理條例第31條之規定三分之二以上
    （即124戶以上)，故經台灣高等法院高雄分院108年度上字
    第59號判決確認會議決議無效定讞，而觀決議無效之提案內
    容，僅第四案與繳交管理維護費之金額有關，且因決議無效
    ，故仍維持每戶每月必須繳交500元之管理費（含清潔及維
    護費），與被告所聲稱因會議決議無效,故拒絕繳交管理費
    並無直接之關聯，且104年、107年、108年與109年所召開之
    區分所有權人會議並無有關管理費繳交提案經法院裁定無效
    之情事，故被告之主張顯為無據，實不足採。
　㈢被告另抗辯伊已繳納管理費云云，並提出高雄銀行存摺存款
    類存入憑條為證（本院卷第95頁），然查，原告銀行帳戶11
    0年10月4日有未具名之住戶匯存管理費3,600元共4筆，因未
    具名歸列「暫收帳款」，另於110年10月6日有具名楊峻豪即
    被告訴訟代理人匯入3,600元共3筆，110年11月16日匯入3,6
    00元1筆，因非以被告具名之管理費，故僅歸列為沖銷被告
    訴訟代理人楊峻豪所積欠汽車停車位之租金，被告所稱110
    年10月4日匯入原告帳戶之款項，因並無註明姓名，且拒絕
    至管理室對帳領取收據，顯有與被告訴訟代理人共同混淆應
    繳交所積欠原告各項費用之嫌，故被告此部分之抗辯亦無理
    由。
  ㈣按遲延之債務，以支付金錢為標的者，債權人得請求依法定
    利率計算之遲延利息。但約定利率較高者，仍從其約定利率
    ；給付有確定期限者，債務人自期限屆滿時起，負遲延責任
    ，民法第233條第1項、第229條第1項分別定有明文。查系爭
    社區規約第6條第2項第4款規定「逾期不繳管理費者，管委
    會得另行收取管理費5%之滯納金，並得以年息10%加計延遲
    利息及訴訟費」，有系爭社區規約可參（見本院卷第29頁）
    ，從而，原告依系爭社區規約請求被告給付25,263元，及自
    110年7月9日（存證信函110年7月1日送達被告，經7日發生
    效力，見本院卷第33頁）起至清償日止，按年息10%計算之
    利息，為有理由，應予准許。　　
四、綜上所述，原告請求被告給付25,263元，及自110年7月9日
    起至清償日止，按週年利率10％計算之利息，為有理由，應
    予准許。本件事證已臻明確，兩造其餘攻擊及防禦方法，經
    核與本判決結果不生影響，爰不一一論述，附此敘明。本件
    係適用小額訴訟程序所為原告勝訴之判決，依民事訴訟法第
    436條之20，應依職權宣告假執行；另本件訴訟費用為裁判
    費1,000元，由敗訴之被告負擔全部，爰依職權酌定兩造應
    負擔訴訟費用如主文第2項所示。
五、訴訟費用負擔之依據：民事訴訟法第78條。
中　　華　　民　　國　　111 　年　　4 　　月　　29　　日
                    高雄簡易庭　法　官  張茹棻
以上正本係照原本作成。
如對本判決上訴，須於判決送達後20日內向本院提出上訴狀，並
須表明原判決所違背之法令及其具體內容與依訴訟資料可認為原
判決有違背法令之具體事實之上訴理由。（均須按他造當事人之
人數附繕本）。
民事訴訟法第436條之24第2項：對於本判決之上訴，非以違背法
令為理由，不得為之。
中　　華　　民　　國　　111 　年　　4 　　月　　29　　日
                                書記官  黃振祐